【裁判字號】    89,交聲,54
【裁判日期】    890529
【裁判案由】    交管條例聲異
【裁判全文】
臺灣板橋地方法院交通事件裁定                      八十九年度交聲字第五四號
    處分機關  交通部公路局臺北區監理所板橋監理站
    異議人即
    受處分人  甲○○
右列異議人即受處分人因違反道路交通管理處罰條例案件，對於交通部公路局（原隸
台灣省政府交通處公路局）臺北區監理所板橋監理站八十八年十二月二十一日所為之
處分（原處分案號：板監違裁車字第四一－三五七三二四一九一號），聲明異議，本
院裁定如左：
    主  文
原處分撤銷。
甲○○汽車駕駛人爭道行駛有不依規定駛入來車道，處罰鍰新台幣壹仟捌佰元。
    理  由
一、聲明異議意旨詳如聲明異議狀所載（如附件）。
二、按汽車駕駛人，爭道行駛有不依規定駛入來車道者，處二百元以上六百元以下罰
    鍰，道路交通管理處罰條例第四十五條第三款定有明文。
三、查本件異議人即受處分人甲○○，於民國八十七年十二月二日上午八時十一分許
    ，騎乘車號ＡＶＮ－七一七號重型機車，行經臺北市○○路路口時，爭道行駛有
    不依規定駛入來車道之違規事實，有舉發警員所攝採證照片一張在卷可證，堪認
    屬實。異議人雖具狀辯稱：伊係於八十八年四月間接獲行車執照換照通知時，始
    知有本件違規案件，惟伊從未接獲違規通知，經伊於八十八年四月十四日申訴時
    ，始知係因監理單位車籍資料登錄有誤，致通知單均未送達，後伊函請監理單位
    及舉發單位補送達通知單，仍未依正確住所送達，狀請裁定本件違規通知單無效
    云云。惟查，本件違規通知單雖前未經原舉發單位合法送達，然異議人有於上揭
    時地違規之事實屬實，且其申訴後原舉發單位已於八十八年五月十八日函知原處
    分機關建請採最低罰鍰，並經原處分機關於八十八年十月十一日，按異議人之正
    確設籍地址即臺北縣中和市○○路九十九巷二號四樓，函覆通知異議人於文到十
    五日內以最低罰結案，逾期逕行加重處分，此有臺北市政府警察局中正第二分局
    八十八年五月十八日北市警中正二分交字第八八六一二三二九００號及交通部公
    路局臺北區監理所板橋監理站八十八年十月十一日00－000－0－0000
    號等函影本在卷可稽，按本件之違規案件於異議人申訴後，既復經原處分機關於
    裁決前，按其設籍地址通知異議人於十五日內到案以最低罰結案，則本件違規舉
    發通知單應屬已補正合法送達於異議人，異議人不依通知所定限期到案繳結，係
    可歸咎於己，自難藉以諉諸本件違規舉發無效。惟原處分機關援引道路交通管理
    處罰條例第四十五條第十三款「機車行駛禁行車道」之規定，裁處異議人新台幣
    一千八百元，容有未洽。異議人聲請撤銷原處分，裁定諭知不罰，固無理由，然
    原處分既有前開可議之處仍應予以撤銷，改由本院依異議人實際違規行為，按道
    路交通管理處罰條例第四十五條第十三款規定裁罰如主文。
三、據上論斷，應依道路交通案件處理辦法第二十條前段，裁定如主文。
中      華      民      國八十九      年     五     月   二十九   日
                                      臺灣板橋地方法院交通法庭
                                          法  官  徐  蘭  萍
右正本證明與原本無異
如不服本裁定應於送達後五日內向本院提出抗告狀
                                          書記官  藍  淑  芬
中      華      民      國      八十九      年     六     月     五     日


司法院資訊處製作；財團法人民間司法改革基金會備份。
